【裁判字號】    89,上易,4315
【裁判日期】    891219
【裁判案由】    傷害
【裁判全文】
台灣高等法院刑事判決                        八十九年度上易字第四三一五號
    上  訴  人
    即  被  告  乙○○
右上訴人因傷害案件，不服台灣桃園地方法院八十九年度易字第一七四二號，中華民
國八十九年九月八日第一審判決（起訴案號：臺灣桃園地方法院檢察署八十九年度偵
字第七七三五號），提起上訴，本院判決如左：
    主      文
上訴駁回。
    事      實
一、乙○○於民國（下同）八十九年四月三十日上午十時三十分許，駕駛車牌號碼Ｋ
    Ｘ─五五０五號自用小貨車，在桃園縣桃園市○○路，欲左轉慈文路時，與甲○
    ○駕駛車牌號碼Ｅ六─一六二二號自用小客車擦撞，乙○○未停車處理，逕行駕
    車離去。甲○○心有不甘，開車追趕，在慈文路二０二號前將乙○○所駕之自小
    貨車攔下，下車理論。乙○○未予理會，甲○○乃攀附在該自小貨車駕駛座旁車
    窗上，抓住車左後照鏡，乙○○明知甲○○攀附自小貨車上，若強行駛離，甲○
    ○必會摔倒受傷，仍強行駛離，致甲○○跌落地面，因而受有胸部挫傷併多處肋
    骨骨折、腹部鈍挫傷及頭部外傷併臉部多處擦傷等傷害。
二、案經被害人甲○○訴由桃園縣警察局桃園分局報請台灣桃園地方法院檢察署檢察
    官偵查起訴。
    理      由
一、訊據上訴人即被告乙○○坦認於前揭時、地與甲○○發生爭執，惟矢口否認有傷
    害犯行，辯稱：是甲○○自己跌倒，不是我車子將他拖行受傷，當時他並無攀附
    在我駕駛座旁車門，且當時車才要起動，車速很慢，並非有意讓他受傷云云。
二、然查：右開犯罪事實，業據告訴人甲○○於警訊時及檢察官偵查及原審中指訴歷
    歷，並經在場證人即告訴人之妻張淑君於檢察官偵查中證稱：攔下乙○○的車後
    ，甲○○下車站在乙○○所開的車子前方，要乙○○下車，乙○○沒有下車，我
    先生就抓著他的車子車窗，被他的車子拖了約一輛車的距離，我先生就跌倒了（
    見偵查卷第十九頁背面、第二十頁）相互所述之情節均相符合。告訴人受傷，有
    敏盛綜合醫院診斷證明書在卷可稽。經核告訴人所受之傷勢為胸部挫傷併多處肋
    骨骨折、腹部鈍挫傷及頭部外傷併臉部多處擦傷，且被告於警訊時亦自承甲○○
    攔下其車後，拉住車子的左後照鏡，致左後照鏡轉向，未看到後方，後來他就摔
    傷了（見偵查卷第三頁背面）。被告既看見告訴人抓住其車子左後照鏡，依當時
    之情況，應可預見若強行駛離，必使攀附其車之人發生摔傷之事，猶強行駛離，
    以致告訴人受傷，足證被告開車之際，確有間接故意傷害情事。是被告所辯，顯
    係飾卸之詞，不足採信，其犯行明確，足堪認定，應予依法論科。
三、核被告所為，係犯刑法第二百七十七條第一項之傷害罪。原審基此認定，援引刑
    法第二百七十七條第一項、第四十一條，罰金罰鍰提高標準條例第一條前段、第
    二條等規定，審酌被告之品行、犯罪之動機、手段、犯後態度與告訴人受傷之程
    度等一切情狀，量處有期徒刑四月，如易科罰金，以三百元折算一日，經核其認
    事用法，均無不合。被告上訴意旨，仍執前詞，否認犯罪，核無理由，應予駁回
    。
四、據上論斷，應依刑事訴訟法第三百六十八條，判決如主文。
本案經檢察官柯麗鈴到庭執行職務
中      華      民      國      八十九    年   十二     月    十九      日
                               臺灣高等法院刑事第五庭
                                   審判長法  官  曾  德  水
                                         法  官  楊  貴  雄
                              法  官  趙  功  恆
右正本證明與原本無異。
不得上訴。
                                         書記官  孫  佩  琳
中      華      民      國      八十九    年   十二     月    二十      日
附錄本案論罪科刑法條全文：
刑法第二百七十七條第一項
傷害人之身體或健康者，處三年以下有期徒刑，拘役或一千元以下罰金。


司法院資訊處製作；財團法人民間司法改革基金會備份。
